# PPP 混合模式

提问人：zhs7403 时间：2021-11-12 11:37:19
解释 14 中，PPP混合模式下如何拆分作为金融资产和无形资产比例的？看了财政部 9 月初的案例，没理解混合模式按照什么原则拆分的67%和33%？财政部例题
甲公司建造期间每年确认收入金额为 4 200万元（4 000×（1+5%）），两年合计金额为 8 400 万元，甲公司在确认建造收入的同时确认合同资产，其中未来将分别确认为应收款项和无形资产的部分分摊如下：单位：万元 年份 履约义务 收入 合同资产分摊 应收款项 无形资产 2×21 年 建造服务 4 200 2 800 1 400 2×22 年 建造服务 4 200 2 800 1 400 合计 8 400 5 600 2 800 分摊比例 67% 33%

回答人：chenyiwei
如果确定采用混合模式，则按照运营期内每年有权无条件收取的金额的折现值作为金融资产。所确认的建造服务收入（对应合同资产）扣减确认金融资产的部分后，剩余部分为无形资产的初始计量金额。